【裁判字號】    89,交易,6
【裁判日期】    890825
【裁判案由】    過失傷害
【裁判全文】
臺灣桃園地方法院刑事判決                            八十九年度交易字第六號
    公  訴  人  臺灣桃園地方法院檢察署檢察官
    被      告  甲○○
右列被告因過失傷害案件，經檢察官提起公訴（八十八年度偵字第一四二六０號），
本院判決如左：
    主      文
甲○○因過失傷害人，處有期徒刑貳月，如易科罰金，以參佰元折算壹日。
    事      實
一、甲○○於民國八十八年八月八日凌晨二時許，駕駛車牌號碼ＬＢ—四００五號自
    小客車（下稱李車），沿桃園縣八德市由中壢往大溪方向行駛，行經交通號誌故
    障之廣興路與新興路交叉路口時，應注意該路段車行速率限制四十公里以下，復
    應注意車前狀況，隨時採取必要之安全措施，並應注意汽車行駛至號誌故障而無
    交通警察指揮之交叉路口時，左方直行車應暫停讓右方直行車先行，而依當時夜
    間無照明，路面平坦並無障礙物，視距良好，並無不能注意之情事，適有右方乙
    ○○駕駛車號ＥＧ—三七二號營業小客車（下稱林車），沿新興路往大湳方向行
    經該交叉路口，未減速慢行，亦有疏失，甲○○竟疏未注意在該路口暫停讓林車
    先行，而貿然以時速四十至五十公里之速度前行，迨見乙○○所駕車輛時，欲煞
    避已嫌不及，李車左前車頭因而與林車左側前後車門發生碰撞，使乙○○受有左
    額部擦傷及腫脹之傷害。
二、案經乙○○訴由桃園縣警察局八德分局報告台灣桃園地方法院檢察署檢察官偵查
    起訴。
    理      由
一、訊據被告甲○○對於右揭時地駕車肇事致告訴人乙○○受傷之事實已坦誠不諱，
    然矢口否認有何過失傷害犯行，辯稱：當時伊的車子已停下來，是告訴人自己將
    車開成Ｓ型撞倒伊車車頭云云。
二、查右揭事實，已據告訴人乙○○指訴綦詳，並有告訴人受傷之診斷證明書一紙附
    卷可按。又依卷內道路交通事故調查報告表及車禍發生時之車損照片觀之碰撞位
    置係位於被告所駕車輛之左前車頭，告訴人所駕車輛之左側前、後車門，顯見被
    告所辯當時係告訴人駕駛車輛撞到伊所駕車輛一節，顯屬事後卸責之詞，不足採
    信。又前開事發路段之車行速率為四十公里以下，當時係夜間，道路無障礙，且
    事發當時該交叉路口交通號誌故障，無任何燈光顯示等節，亦有上開道路交通事
    故調查報告表存卷可稽。
三、按行車速度，依標誌之規定，無標誌者，在市區道路，時速不得超過四十公里；
    又汽車行使時，駕駛人應注意車前狀況，並隨時採取必要之安全措施；再者，汽
    車行駛至號誌故障而無交通警察指揮之交叉路口時，左方直行車應暫停讓右方直
    行車先行，道路交通安全規則第九十三條第一項第一款、第九十四條第三項及第
    一百零二條第一項第二款分別定有明文。本件肇事路口事發當時交通號誌故障而
    無交通警察指揮，無任何燈光顯示，被告行經該交叉路口，本應注意車前狀況，
    讓右方直行車之告訴人所駕駛之車輛先行，以防止碰撞之發生，且依當時係夜間
    ，道路平坦無障礙，有其所駕車輛照明，並無不能注意之情事，乃竟疏於注意，
    不僅未遵守速率限制時速四十公里之規定，復未注意車前狀況，行駛至號誌故障
    而無交通警察指揮之交叉路口，其所駕車輛位於左方直行車，應讓右方直行車之
    告訴人所駕車輛先行，而貿然以時速四十至五十公里之速度超速前進，致遇狀況
    避煞不及，而發生本件車禍，其有過失甚明。又依道路交通事故調查報告表內事
    故現場圖所顯示：被告所駕車輛沿廣興路行使已過該交叉路口中線，斜停於對向
    車道，並遺有煞車痕跡二‧六公尺，足見被告通過經該交叉路口後見告訴人駕車
    駛來，始立即煞車猶避煞不及與告訴人所駕之車輛發生碰撞，是肇事當時縱係被
    告已然煞停，然其先前未注意右方直行車有無車輛即貿然駛出，亦無礙被告過失
    之認定，台灣省車輛事故覆議鑑定委員會八十九年四月十七日府覆議字第八九０
    ０九六號函鑑定結果亦認被告於夜間酒後駕車，行經無號誌交叉路口，未減速反
    超速行駛且左方車未暫停讓右方車先行，為肇事主因，告訴人於夜間駕駛營小客
    車，行經無號誌交叉路口，未減速慢行，為肇事次因，此有該鑑定意見書附卷可
    稽，被告辯稱其並無過失云云，殊不可採。雖告訴人駕駛營小客車，行經無號誌
    交叉路口，未減速慢行，同為本件車禍之原因，但被告之過失行為與之並存，而
    為危害發生之原因，被告過失責任仍不因而解免。而告訴人又係因本次車禍受有
    前述傷害，是告訴人所受之傷害與被告之過失行為之間並有相當因果關係，被告
    自應負過失傷害之罪責，是本件被告事證明確，犯行洵堪認定，應依法論科。
四、核被告所為係犯行法第二百八十四條第一項前段之過失傷害罪。爰審酌被告過失
    程度以及告訴人所生之危害，被告肇事後拒絕合理賠償告訴人所受之損害、態度
    不佳等及其他一切情狀，量處如主文所示之刑，並諭知易科罰金之折算標準，以
    示懲儆。
據上論斷，應依刑事訴訟法第二百九十九條第一項前段，刑法第二百八十四條第一項
前段、第四十一條，罰金罰鍰提高標準條例第一條前段、第二條，判決如主文。
本案經檢察官張春暉到庭執行職務
中      華      民      國    八十九    年      八      月    二十五    日
                                      臺灣臺桃園方法院交通法庭
                                          審判長  法  官  范清銘
                                                  法  官  吳麗英
                                                  法  官  黃永定
右正本證明與原本無異。
如不服本判決，應於判決送達後十日內向本院提出上訴狀( 應附繕本 )，上訴於
臺灣高等法院。
                                                  書記官  陳月桂
中        華        民        國   八十九   年    八    月    二十五    日
附論罪科刑法條之依據：
刑法第二百八十四條
因過失傷害人者，處六月以下有期徒刑、拘役或五百元以下罰金，致重傷者，處一年
以下有期徒刑、拘役或五百元以下罰金。


司法院資訊處製作；財團法人民間司法改革基金會備份。
